【裁判字號】    89,簡上,292
【裁判日期】    890826
【裁判案由】    傷害
【裁判全文】
臺灣臺北地方法院刑事判決                        八十九年度簡上字第二九二號
    上  訴  人  甲○○
    即  被  告
右列上訴人因家庭暴力之傷害案件，不服本院台北簡易庭八十九年度簡字第六五四號
，中華民國八十九年八月二十六日第一審判決（聲請簡易處刑案號：八十九年度偵字
第一四０八０號），提起上訴，本院管轄之第二審合議庭判決如左：
    主  文
上訴駁回。
甲○○緩刑貳年，緩刑期內付保護管束。
    事  實
一、甲○○與乙○○○係夫妻關係，為家庭暴力防治法之家庭成員，於民國八十九年
    六月十八日二十三時許，在渠等位於臺北市○○區○○路一二五號七樓之住處，
    因小孩教養問題，雙方發生口角爭執，甲○○竟基於傷害人身體之犯意，徒手毆
    打乙○○○，致乙○○○受有左下頜部皮下瘀血約一乘二公分、左頸部多處皮下
    瘀血共約五乘五公分、左上臂皮下瘀血約三乘三公分、左前臂紅腫約三乘三公分
    之傷害。
二、案經乙○○○訴由臺北市政府警察局萬華分局報請臺灣臺北地方法院檢察署檢察
    官聲請以簡易判決處刑。
    理  由
一、訊據上訴人即被告甲○○固坦承因小孩教養問題，於前揭時地與告訴人乙○○○
    發生爭執，惟矢口否認有何傷害之犯行，辯稱：當時告訴人拿棍子要打小孩，為
    保護小孩，就用手將棍子推開，告訴人自己撞到床頭櫃跌倒受傷，其並未動手打
    告訴人云云。惟查：右揭事實迭據告訴人乙○○○於警訊時、偵查中及本院調查
    時指訴綦詳（見偵查卷第五至七頁、第十五頁反面、第十六頁，本院八十九年十
    月十九日訊問筆錄），並有台北市立和平醫院於八十九年六月十九日出具載明告
    訴人受有左下頜部皮下瘀血約一乘二公分、左頸部多處皮下瘀血，共約五乘五公
    分、左上臂皮下瘀血約三乘三公分、左前臂紅腫約三乘三公分之傷害內容之家庭
    暴力事件驗傷診斷書一紙附卷可資佐證（附偵查卷第八頁），參以被告於警訊時
    供稱：「我是八十九年六月十八日約二十三時許，在現住地因小孩的事和妻子乙
    ○○○發生口角，一言不合氣憤下雙方有發生推擠，並無如其言動手打她。」、
    「我不知道她的傷勢如何來的。」等語（見偵查卷第四頁反面），嗣於本院調查
    時又改口辯稱稱「‧‧，當時地板很滑所以我太太沒有站穩有撞到床頭櫃，造成
    我太太的瘀血。‧‧‧」等詞（見本院八十九年十月十九日訊問筆錄），其辯詞
    前後反覆不一，尚非無疑。其次，依被告甲○○於本院八十九年十月十九日調查
    時庭呈之照片二張顯示其家中床頭櫃之高度大約係一人之高度，且無尖銳突出之
    部分，衡情倘告訴人乙○○○果係因不慎自行跌到而撞及該床頭櫃，則其傷處應
    不致分散於頭部、頸部及左上臂、左前臂等多處，又倘僅係一般推擠而不慎傷及
    告訴人，則告訴人所受傷害部位亦應以四肢較符常情，何以告訴人竟有左頸部多
    處瘀血及左下頜部之瘀血等傷害，顯見被告所辯係事後卸責之詞，不足採信。
    本件事證明確，被告犯行堪予認定。
二、核被告甲○○所為，係犯刑法第二百七十七條第一項之傷害罪。原審適用刑事訴
    訟法第四百四十九條第一項本文、第四百五十四條第二項，刑法第二百七十七條
    第一項、第四十一條，罰金罰鍰提高標準條例第一條前段、第二條規定，量處拘
    役二十日，如易科罰金以三百元折算一日，經核認事用法均無不合，量刑亦屬妥
    適，被告上訴意旨指摘原判決認事用法多所違誤，並無理由，應予駁回。末查，
    被告甲○○未曾受有期徒刑以上刑之宣告，有台灣高等法院檢察署刑案紀錄簡覆
    表乙份在卷可稽，且告訴人乙○○○亦因上訴人有心改過而於本院調查時到庭陳
    稱願意原諒被告（見本院八十九年十月十九日訊問筆錄），是被告經此起訴審判
    之程序後，應知警惕，當無再犯之虞，本院因認其所受宣告之刑以暫不執行為適
    當，爰併予宣告緩刑二年，以勵自新。又被告與告訴人間係屬夫妻關係，為家庭
    暴力防治法第三條第一款之家庭成員，依同法第二條第二項規定，本案為家庭暴
    力罪之傷害案件。被告對告訴人施以傷害之暴力行為，係家庭暴力防治法所稱之
    家庭暴力，爰併依家庭暴力防治法第三十條第一項之規定，宣告於緩刑期內付保
    護管束。
據上論斷，應依刑事訴訟法第四百五十五條之一第一項、第三項、第三百六十八條，
家庭暴力防治法第三十條第一項，刑法第七十四條第一款，判決如主文。
本案經檢察官許永欽到庭執行職務
中      華      民      國    八十九    年     十二     月      八      日
                                         臺灣臺北地方法院刑事第六庭
                                            審判長法  官  劉  慧  芬
                                                  法  官  蔡  如  琪
                                                  法  官  林  欣  蓉
右正本證明與原本無異。
本判決不得上訴。
                      書記官  陳  泰  寧
中      華      民      國    八十九    年     十二     月      十二    日
附錄本案論罪科刑法條全文
刑法第二百七十七條傷害人之身體或健康者，處三年以下有期徒刑，拘役或一千元以
下罰金。犯前項之罪，因而致人於死者，處無期徒或七年以上有期徒刑，致重傷者，
處三年以上、十年以下有期徒刑。


司法院資訊處製作；財團法人民間司法改革基金會備份。
